# 如果订单排满未来几年

提问人：原来你就在这里 时间：2016-06-10 08:26:39
请问各位老师：制造企业，如果产品比较畅销，订单排满了未来几年，一般会在年报的哪些地方体现吗？

回答人：chenyiwei
财务报表所针对的主要是历史财务信息，因此从财务报表中一般不会直接体现，如果这些订单未来可实现的利润可观，最多也就是减值准备减少、固定资产投资增加、原材料储备增加等间接影响。在年报的其他部分，如“管理层讨论与分析”中，可能对这些问题有更清楚的说明。